# 新金融准则衔接问题：期初调整计入”留存收益“和”其他综合收益”的区别

提问人：致弈 时间：2019-06-24 10:53:25
请教陈版，根据 CAS 22 第七十四条 “......金融工具原账面价值和在本准则施行日的新账面价值之间的差额，应当计入本准则施行日所在年度报告期间的期初留存收益或其他综合收益......”。具体而言，什么情况下应该计入留存收益，什么情况下则计入其他综合收益？
例如，原作为摊余成本计量的部分应收票据，在执行新准则后，根据企业管理应收票据的业务模式 “既以收取合同现金流量为目标又以出售该金融资产为目标的”，将其分类为以公允价值计量且其变动计入其他综合收益的金融资产（FVOCI）。
应收票据改按公允价值计量导致其账面价值变动，是否应该计入 “其他综合收益”？并且在该金融资产终止确认时，将之前计入其他综合收益的累计利得或损失从其他综合收益中转出，计入当期损益。

回答人：chenyiwei
取决于相关金融资产在新准则下的分类。即：新准则下归类为 FVOCI 的，相关影响数计入其他综合收益；新准则下归类为 FVTPL 的，相关影响数计入留存收益。